臺灣臺北地方法院民事判決
111年度北小字第3366號
原      告  趙勃軒  
上列原告與被告李秉蒼等間侵權行為損害賠償事件，本院判決如
下：
　　主      文
原告之訴及假執行之聲請均駁回。
訴訟費用新台幣1千元由原告負擔。
　　理    由
一、原告起訴主張：如附件(本院卷第7-15頁)，並依民法第184
    條第1項前段、第195條第1項(本院卷第15頁)等規定起訴，
    並聲明：被告應共同賠償原告新臺幣10萬元，及自起訴狀繕
    本送達翌日起至清償日止，按年息5％計算之利息(本院卷第7
    頁)。
二、按原告之訴，依其所訴之事實，在法律上顯無理由者，法院
    得不經言詞辯論，逕以判決駁回之；簡易訴訟程序，除本章
    別有規定外，仍適用第一章通常訴訟程序之規定；第436條
    之規定，於小額程序準用之，民事訴訟法第249條第2項、第
    436條第2項、第436條之23分別定有明文。所謂原告之訴，
    依其所訴之事實，在法律上顯無理由者，係指依原告於訴狀
    內記載之事實觀之，在法律上顯然不能獲得勝訴之判決者而
    言，申言之，必須依據原告所訴之事實「不經調查」，即可
    認其訴在法律上顯無理由而應受敗訴之判決者，始足當之（
    最高法院96年度台上字第2510號民事判決意見）。次按公務
    員於執行職務行使公權力時，因故意或過失不法侵害人民自
    由或權利者，除其他法律有特別規定外，祇能依據國家賠償
    法之規定向國家請求賠償，要不能依民法第184條關於一般
    侵權行為之規定向國家或該公務員請求賠償，此有最高法院
    106年度台上字第150號民事判決、104年度台上字第938號民
    事裁定、101年度台上字第1128號、92年度台上字第556號、
    85年度台上字第1556號等民事判決意見，可以參考。
三、經查，本件原告主張被告李秉蒼等人有前揭民事起訴狀所載
    情事，依民法第184條第1項、第195條第1項規定，請求被告
    等人應賠償損害。惟本件原告主張被告李秉蒼等分別為台北
    市政府警察局中正第一分局原任督察組長及不法施壓證人值
    班警員林展宏之同分局督察組某督查高官(本院卷第7頁)，
    於執行職務(處理原告案件)時不法侵害原告權利，造成原告
    受有損害。依前述最高法院判決意見及法律規定，原告本件
    所指被告，係於執行職務行使公權力時，因故意或過失不法
    侵害其自由或權利，除其他法律有特別規定外，祇能依據國
    家賠償法之規定向國家請求賠償，並不能直接依民法第184
    條等關於一般侵權行為之規定向身為公務員之被告請求賠償
    ，且無先命原告補正的可能。依上說明，本件原告提起本訴
    請求被告賠償，尚有誤會，且可以不經調查直接認定於法律
    上顯然無理由。
四、綜上，原告本件侵權行為損害賠償之訴，依其所訴之事實，
    顯然不能獲得勝訴之判決，在法律上顯無理由，應依民事訴
    訟法第436條第2項、第436條之23、第249條第2項規定，不
    經言詞辯論，逕以判決駁回。又原告之訴已經駁回，假執行
    聲請已失依據，應併予駁回，並判決如主文第1項。
五、訴訟費用：依民事訴訟法第78條、第436條之19第1項確定如
    主文第2項。
中　　華　　民　　國　　111 　年　　7 　　月　　21　　日
      　　　  臺灣臺北地方法院臺北簡易庭
                                  法  官　詹駿鴻
以上正本證明與原本無異。
如不服本判決，應於判決送達後20日內向本庭提出上訴狀。（須
按他造當事人之人數附繕本）如委任律師提起上訴者，應一併繳
納上訴審裁判費。
中　　華　　民　　國　　111 　年　　7 　　月　　21　　日
                                  書記官  徐宏華
附錄：
一、民事訴訟法第436條之24第2項：
　　對於小額程序之第一審裁判上訴或抗告，非以其違背法令為
    理由，不得為之。
二、民事訴訟法第436條之25：
　　上訴狀內應記載上訴理由，表明下列各款事項：
    ㈠原判決所違背之法令及其具體內容。
    ㈡依訴訟資料可認為原判決有違背法令之具體事實。
三、民事訴訟法第436條之32條第2項：
    第438條至第445條、第448條至第450條、第454條、第455條
    、第459條、第462條、第463條、第468條、第469條第1款至
    第5款、第471條至第473條及第475條第1項之規定，於小額
    事件之上訴程序準用之。